de: Kameras & Optik > Fotografie > Dunkelkammer > Ausrüstung, Entwicklung & Verarbeitung > Entwicklungsschalen, Wascher & Trockner: Filmtrockner; Filmwäscher; Drucktrockner; Druckzangen; Druckfächer; Druckwaschgeräte
cs: Foto, video a optika > Fotografování > Temná komora > Vybavení pro vyvolávání a úpravu fotografií > Misky, pračky a sušičky: Sušičky filmů; Myčky filmů; Sušičky výtisků; Kleště na výtisky; Fotomisky na výtisky; Pračky na papíry
ko: 카메라/광학 기기 > 사진 > 암실 > 현상/인화 장비 > 인화 트레이/워셔/드라이어: 필름 드라이어; 필름 워셔; 인화 드라이어; 인화 집게; 인화 트레이; 인화 워셔
tr: Kameralar ve Optik Malzemeler > Fotoğrafçılık > Karanlık Oda > Banyo ve İşleme Ekipmanları > Baskı Tepsileri, Yıkama ve Kurutma Makineleri: Film Kurutucular; Film Yıkayıcılar; Baskı Kurutucular; Baskı Maşaları; Baskı Tepsileri; Baskı Yıkayıcılar
el: Κάμερες & οπτικά συστήματα > Φωτογραφία > Σκοτεινός θάλαμος > Εξοπλισμός εμφάνισης & επεξεργασίας > Δίσκοι εμφάνισης, πλυντήρια & στεγνωτήρες: Στεγνωτήρες φιλμ; Film Washers; Στεγνωτήρες εκτυπώσεων; Λαβίδες εκτυπώσεων; Δίσκοι εμφάνισης; Print Washers
nl: Camera's en optiek > Fotografie > Donkere kamer > Apparatuur voor ontwikkelen en afdrukken > Bakjes, wassers en drogers: Filmdrogers; Filmwassers; Overige drogers; Printtangen; Bakjes; Overige wassers
sl-SI: Fotoaparati in optika > Fotografija > Temnica > Oprema za razvijanje in obdelavo > Posode, pralniki in sušilniki za razvijanje fotografij: Sušilniki filmov; Pralniki filmov; Sušilniki za tiskane fotografije; Klešče za razvijanje fotografij; Posode za razvijanje fotografij; Pralniki za tiskane fotografije
pt-BR: Câmeras e óptica > Fotografia > Quarto escuro > Equipamento de revelação e processamento > Bandejas, lavagem e secagem de impressão: Secadores de filme; Lavadores de filme; Secadores de impressão; Pinças de impressão; Bandejas de impressão; Lavadores de impressão
ro-RO: Aparate foto și componente optice > Fotografie > Cameră obscură > Echipamente de developare și procesare > Tăvi pentru imprimare, dispozitive pentru spălare și uscare: Dispozitive pentru uscarea filmelor; Dispozitive pentru spălarea filmelor; Dispozitive pentru uscarea fotografiilor imprimate; Clești pentru fotografiile imprimate; Tăvi pentru fotografiile imprimate; Dispozitive pentru spălarea fotografiilor imprimate
fr: Appareils photo, caméras et instruments d’optique > Photographie > Chambre noire > Matériel de traitement et de développement > Cuves de révélation, de lavage et de séchage: Sécheurs de pellicules; Laveuses de pellicules; Sécheurs d’impression; Pinces d’impression; Bacs d’impression; Laveuses d’impression
pt-PT: Câmaras e ótica > Fotografia > Câmara escura > Equipamento de revelação e processamento > Máquinas de lavar e secar, tabuleiros de impressão: Secadores de filme; Aparelhos de lavagem de filme; Secadores de impressão; Pinças de impressão; Tabuleiros de impressão; Aparelhos de lavagem de impressão
zh-TW: 相機和光學元件 > 攝影器材 > 暗房 > 暗房沖洗設備 > 托盤、沖洗盤、瀝水盤: 底片烘乾機; 底片沖洗劑; 印刷烘乾機; 印刷夾; 印刷盤; 印刷沖洗劑
hu: Fényképezőgépek és optikák > Fényképezés > Sötétkamra > Fejlesztő és feldolgozó berendezések > Nyomtatótálcák, mosó- és szárítógépek: Filmszárítók; Filmmosók; Nyomtatási szárítók; Nyomtatási csipeszek; Nyomtatási tálcák; Nyomtatási mosók
bg-BG: Фотоапарати и оптика > Фотография > Тъмна стая > Оборудване за проявяване и обработка > Табли, уреди за промиване и сушене: Преси за сушене; Уреди за промиване; Уреди за сушене на снимки; Щипки за снимки; Табли за снимки; Уреди за промиване на снимки
pl: Aparaty, kamery i przyrządy optyczne > Fotografia > Ciemnia > Sprzęt do wywoływania i obróbki zdjęć > Kuwety, kuwety do płukania, kuwety do suszenia: Kuwety do suszenia filmów; Kuwety do płukania filmów; Suszarki do wydruków; Szczypce do wydruków; Kasety do wydruków; Podkładki pod wydruki
da: Kameraer og optik > Fotografi > Mørkekammer > Fremkaldeudstyr > Tryk – fade, skylleapparater, tørreapparater: Filmtørreapparater; Filmskylleapparater; Tryktørreapparater; Tryktænger; Trykbakker; Trykskylleapparater
sv: Kameror och optik > Fotografi > Mörkrum > Framkallnings- och behandlingsutrustning > Behållare för förstoringar, tvätt- och torkutrustning: Filmtorkar; Filmtvättar; Trycktorkare; Trycktänger; Trycktråg; Trycktvättar
ja: カメラ・光学機器 > 写真 > 暗室 > 現像処理機材 > 写真現像用トレイ: フィルムドライヤー; フィルムウォッシャー; 現像用乾燥機; 現像用トング; 現像用トレイ; 現像用ワッシャー
vi: Máy ảnh & Quang học > Nhiếp ảnh > Buồng rửa ảnh > Thiết bị xử lý và rửa ảnh > Khay in, khay rửa và thiết bị làm khô ảnh: Tủ sấy phim; Khay rửa phim; Máy sấy bản in; Kẹp bản in; Khay in; Khay rửa bản in
en: Cameras & Optics > Photography > Darkroom > Developing & Processing Equipment > Print Trays, Washers & Dryers: Film Dryers; Film Washers; Print Dryers; Print Tongs; Print Trays; Print Washers
sk-SK: Fotoaparáty a optické zariadenia > Fotografovanie > Tmavá komora > Zariadenia na vývoj a spracovanie > Tlačiarenské tácky, práčky a sušičky: Sušičky filmov; Práčky na filmy; Tlačiarenské sušičky; Tlačiarenské kliešte; Tlačiarenské tácky; Tlačiarenské práčky
hr-HR: Fotoaparati i optika > Fotografija > Tamna komora > Oprema za razvoj i obradu > Posude za tisak i oprema za ispiranje i sušenje: Oprema za sušenje filma; Oprema za ispiranje filma; Oprema za sušenje tiska; Štipaljke za fotografije; Posude za tisak; Oprema za ispiranje tiska
ru: Камеры и оптика > Фотография > Фотолаборатория > Оборудование для проявки и обработки > Кюветы, устройства для промывки и сушки: Устройства для сушки пленки; Устройства для промывки пленки; Устройства для сушки отпечатков; Щипцы для отпечатков; Кюветы для отпечатков; Устройства для промывки отпечатков
lt-LT: Fotoaparatai ir optika > Fotografija > Fotolaboratorija > Ryškinimo ir apdorojimo įranga > Spaudinių padėklai, plautuvės ir džiovintuvai: Juostelių džiovintuvai; Juostelių plautuvės; Spaudinių džiovintuvai; Spaudinių žnyplės; Spaudinių padėklai; Spaudinių plautuvės
es: Cámaras y ópticas > Fotografía > Cuarto oscuro > Equipo de revelado y procesamiento > Secadores, pilas y bandejas de revelado: Secadores de película; Lavado de películas; Secadores de impresión; Pinzas de impresión; Bandejas de impresión; Lavadoras de impresión
nb: Kameraer og optikk > Fotografering > Mørkerom > Fremkallings- og behandlingsutstyr > Utskriftsskåler, vaskere og tørkere: Filmtørkere; Filmvaskere; Trykktørkere; Trykktenger; Trykkbrett; Trykkvaskere
zh-CN: 相机与光学器件 > 照片冲印/摄影棚器材 > 暗房器材 > 照片冲洗设备 > 显影盘、洗相器与干相器: 胶片干燥箱; 洗相器; 干相器; 相夹; 显影盘; 照片冲洗器
th: กล้องและออปติก > การถ่ายภาพ > ห้องมืดสำหรับล้างรูป > อุปกรณ์การล้างฟิล์ม > ถาดพิมพ์ ล้าง และผึ่งแห้งในการล้างอัดภาพ: เครื่องทำฟิล์มแห้ง; เครื่องล้างฟิล์ม; เครื่องทำสิ่งพิมพ์แห้ง; ที่คีบสิ่งพิมพ์; ถาดพิมพ์; เครื่องล้างสิ่งพิมพ์
it: Fotocamere/dispositivi ottici > Fotografia > Camera oscura > Strumenti per sviluppo e trattamento > Vassoi/vasche lavaggio stampe/essiccatori: Essiccatoi per pellicole; Rondelle per pellicole; Essiccatori per stampa; Pinza per stampa; Vassoi di stampa; Rondelle per stampa
fi: Kamerat ja optiikka > Valokuvaus > Pimiö > Kehitys- ja käsittelytarvikkeet > Kehitysaltaat, huuhtelulaitteet ja kuivaustelineet: Filmin kuivaustelineet; Filmin huuhtelulaitteet; Kuvien kuivaustelineet; Kuvapihdit; Kuva-alustat; Kuvien huuhtelulaitteet